臺灣臺中地方法院刑事判決　　　　　 94年度沙簡上字第474號
上　訴　人
即　被　告　甲○○
上列上訴人即被告因傷害案件，不服臺灣臺中地方法院沙鹿簡易
庭94年度沙簡字第398號中華民國九十四年六月三十日第一審簡
易判決（聲請簡易判決處刑案號：臺灣臺中地方法院檢察署93
年度偵字第20237號），提起上訴，本院管轄第二審之合議庭判
決如下：
    主  文
上訴駁回。
甲○○緩刑參年。
    犯罪事實及理由
一、本案經本院審理結果，除第一審判決書案由欄誤載為「家庭
    暴力罪之傷害案件」應更正為「傷害案件」外，認第一審簡
    易判決認事用法及量刑均無不當，應予維持，並引用第一審
    判決書（包括聲請簡易判決處刑書）記載之事實、證據及理
    由。
二、上訴人即被告上訴意旨略以：被告坦承犯行，事後十分後悔
    自己的行為，並和家長親自向告訴人認錯道歉，經告訴人原
    諒，並同意和解及撤回對被告之告訴，復經臺中縣梧棲鎮調
    解委員會調解成立，請求不起訴處分、從輕量刑或緩刑云云
    。按告訴乃論之罪，告訴人於第一審辯論終結前，得撤回其
    告訴，刑事訴訟法第二百三十八條第一項定有明文；復按刑
    罰之量定，固屬法院自由裁量之職權行使，但仍應審酌刑法
    第五十七條所列各款事由及一切情狀，為酌量輕重之標準，
    並非漫無限制；在同一犯罪事實與情節，如別無其他加重或
    減輕之原因，下級審法院量定之刑，亦無過重或失輕之不當
    情形，則上級審法院對下級審法院之職權行使，原則上應予
    尊重，此有最高法院八十五年度台上字第二四四六號判決意
    旨可資參照。經查：本件被告雖與告訴人達成和解，有臺中
    縣梧棲鎮調解委員會調解書一份在卷可參，惟告訴人並未向
    本件第一審管轄法院即本院沙鹿簡易庭具狀撤回告訴，且本
    件業已上訴繫屬本院，依前開規定，縱令告訴人欲撤回告訴
    ，亦已逾法律規定之期限，已為法所不許。又原判決以告訴
    人因遭被告毆打，上訴人因而受有如聲請簡易判決處刑書上
    所載之傷害，而判處有期徒刑四月，得易科罰金，在量刑方
    面已審酌上訴人所指述之各節，並無過重或失輕之不當情形
    ，且被告雖與告訴人嗣後雖經調解成立，惟其調解內容係告
    訴人之損失自行負擔，無條件和解，告訴人放棄其餘民事請
    求權和刑事追訴權並撤回告訴等情，有被告提出之臺中縣梧
    棲鎮調解委員會調解書一份可憑，揆其內容係告訴人自行負
    擔損失無條件和解，僅見告訴人之單方退讓；而本件業經檢
    察官向本院沙鹿簡易庭聲請簡易判決處刑，經判決有期徒刑
    四月，上訴人不服提起上訴而繫屬本院，是以本件已非偵查
    階段，縱令告訴人欲撤回告訴，檢察官已無從如被告所稱不
    起訴處分之情形。本院以原審認事用法均無不當，本件上訴
    即無理由，而應予駁回。又被告未曾受有期徒刑以上刑之宣
    告，此有刑案資料查註紀錄表、臺灣高等法院被告前案紀錄
    表各一份附卷可參，而被告與告訴人達成和解，告訴人表明
    放棄刑事追訴並回告訴等情，有上開被告提出之臺中縣梧棲
    鎮調解委員會調解書一份在卷可參，足見告訴人已不欲追究
    被告，且被告坦承犯行，尚有悔意，被告經此罪刑宣告教訓
    後，當知所警惕，信無再犯之虞，本院綜核各情，因認對被
    告所宣告之刑，以暫不執行為適當，爰併予宣告緩刑三年，
    以啟自新。又被告持以毆打告訴人之機車大鎖，被告陳稱係
    置於機車上，何人所有不清楚等情，復未扣案，且非違禁物
    ，為免執行困難，爰不為沒收之諭知。
據上論斷，應依刑事訴訟法第四百五十五條之一第一項、第三項
、第三百七十三條、第三百六十八條，刑法第七十四條第一款，
判決如主文。
中　　華　　民　　國　　94　　年　　9 　　月　　22　　日
                  刑事第十四庭  審判長法  官  楊真明
                                      法  官  黃渙文
                                      法  官  陳  葳
右正本證明與原本無異。
不得上訴。
                                      書記官  張雅如
中　　華　　民　　國　　94　　年　　9 　　月　　22　　日
